【裁判字號】    89,易,1048
【裁判日期】    890824
【裁判案由】    毒品危害防制條例
【裁判全文】
臺灣彰化地方法院刑事判決                        八十九年度易字第一四八號
    公  訴  人  臺灣彰化地方法院檢察署檢察官
    被      告  甲○○
右列被告因違反毒品危害防制條例案件，經檢察官提起公訴（八十九年度毒偵字第二
五四０號），本院判決如左：
        主  文
甲○○施用第二級毒品，處有期徒刑肆月，如易科罰金，以佰元折算壹日。
        事  實
一、甲○○前因施用毒品案件，經本院以八十八年度毒聲字第四五號裁定送觀察、勒
    戒後，認無繼續施用毒品傾向，由台灣彰化地方法院檢察署檢察官於八十八年一
    月十八日以八十八年度偵字第四九一號為不起訴處分確定；後於八十八年八月間
    ，再因施用第二級毒品安非他命案件，經本院以八十八年度毒聲字第三六三八號
    裁定送觀察、勒戒後，認有繼續施用毒品傾向，由台灣彰化地方法院檢察署檢察
    官就該施用第二級毒品安非他命案件，除向本院員林簡易庭聲請簡易判決（經簡
    易判決處刑有期徒刑四月，如易科罰金以三百元折算壹日，於八十九年一月二十
    二日確定外，並聲請強制戒治，經本院以八十八年毒聲四三六一號裁定送往台灣
    雲林監獄附設戒治所受強制戒治，後因戒治所評定其戒治成績為合格，再由本院
    於八十九年三月六日以八十九年毒聲字第一一八三號裁定停止戒治，所餘戒治期
    間，付保護管束，許榮宗於同月十六日出前開戒治所，詎其仍不知悔改，於八十
    九年四月二十七日往前推九十六時內某時，在不詳地點，以不詳方法，施用第二
    級毒品安非他命一次。其於八十九年四月二十七日至台灣彰化地方法院檢察署觀
    護人室受執行保護管束時，經採其尿液送驗，結果呈甲基安非他命陽性反應，始
    悉上情。
二、案經台灣彰化地方法院檢察署檢察官自動檢舉偵查起訴。
        理  由
一、訊據被告甲○○矢口否認涉有前開施用第二級毒品安非他命之犯行，並辯稱：伊
    於保護管束期間確實未施用安非他命云云。然查：被告甲○○於八十九年四月二
    十七日至台灣彰化地方法院檢察署觀護人室受執行保護管束時，經採其尿液送驗
    ，結果呈甲基安非他命陽性反應，有昭信科技顧問股份有限公司所出之濫用藥物
    陽性檢體檢驗報告一紙附卷可憑。按甲基安非他命經口服投與後約百分之七十於
    二十四小時內自尿中排出，約百分之九十於九十六小時內自尿中排出，由於目前
    國內尿液中甲基安非他命之檢驗僅為鑑定其是否呈陽性反應尚未定其含量，且甲
    基安非他命成分之檢出與其投與方式、投與量、個人體質、採尿時間與檢測儀器
    之精密度等諸多因素有關，因此僅憑尿液中呈安非他命陽性反應，並無法確實推
    算吸食時間距採集時間之長短，惟依上述資料推斷，最長可能不會超過四日，有
    行政院衛生署藥物食品檢驗局八十一年二月八日（81）藥檢壹字第００一一五六
    號函一紙可參，足見被告甲○○於八十九年四月二十七日（受採其尿液時）前四
    日內某時，必有施用二級毒品安非他命之行為，其所辯顯係推諉之詞，不可採信
    。被告甲○○前因施用毒品案件，經本院以八十八年度毒聲字第四五號裁定送觀
    察、勒戒後，認無繼續施用毒品傾向，由台灣彰化地方法院檢察署檢察官於八十
    八年一月十八日以八十八年度偵字第四九一號為不起訴處分確定，有不起訴處分
    書一份附卷可按，其於五年內再犯毒品危害防制條例第十條第二項之施用第二級
    毒品罪，係屬二犯毒品危害防制條例第十條之罪（因其於八十八年八月間再違反
    毒品危害防制條例，受強制戒治尚未終結即再犯本案，是本案仍屬二犯），且被
    告甲○○二犯施用毒品案件，曾經本院以八十八年度毒聲字第三六三八號裁定送
    觀察、勒戒後，認有繼續施用傾向，亦有前開簡易判決處刑書一份附卷可憑。綜
    上，本件事證業已明確，被告甲○○之犯行，洵堪認定。
二、核被告甲○○所為，係犯毒品危害防制條例第十條第二項之罪。其於施用之時，
    持有第二級毒品安非他命行為，已為施用之高度行為所吸收，不另論罪。爰審酌
    被告犯罪之動機、吸食頻率、曾有施用毒品前科仍不知悔改，所生危害及犯罪後
    之態度等一切情狀，量處如主文所示之刑，並諭知易科罰金之折算標準。
據上論斷，應依刑事訴訟法第二百九十九條第一項前段，毒品危害防制條例第十條第
二項，刑法第十一條前段、第四十一條、罰金罰鍰提高標準條例第二條，判決如主文
。
本案經檢察官郭景東到庭執行職務。
中    華    民    國    八  十  九  年      八    月    二十四          日
                                    臺灣彰化地方法院刑事第二庭
                                        法      官  洪  志  賢
右正本證明與原本無異。
如不服本判決，應於判決送達後十日內，向本院提出上訴狀（須附繕本）。
                                        法院書記官  洪  年  慶
中    華    民    國    八  十  九  年      八    月    三十一          日
毒品危害防制條例第十條：
施用第一級毒品者，處六月以上五年以下有期徒刑。
施用第二級毒品者，處三年以下有期徒刑。


司法院資訊處製作；財團法人民間司法改革基金會備份。
